臺灣新竹地方法院民事簡易判決  
110年度竹簡字第323號
原      告  朱秋蓉  
被      告  江仁川  
上列當事人間損害賠償事件，本院於民國110年8月17日辯論終結
，判決如下：
    主      文
被告應給付原告新臺幣壹拾肆萬肆仟玖佰伍拾元，及其中新臺幣
壹拾萬元自民國一○九年十一月六日起，另新臺幣肆萬肆仟玖佰
伍拾元自民國一一○年四月八日起，均至清償日止，按週年利率
百分之五計算之利息。
原告其餘之訴駁回。
訴訟費用新臺幣壹仟壹佰伍拾元由被告負擔。
本判決得假執行。
    事實及理由
一、原告起訴主張：被告於民國109年10月31日在原告住所偷取
    金項鍊及現金，並承諾會在109年11月5日賠償原告新臺幣（
    下同）100,000元，至今仍未賠償。另被告於109年9月25日
    亦答應原告要負擔車禍後的一半修車費44,950元，迄今亦未
    給付。前開款項屢經催討，均無結果，爰依法請求被告給付
    等語。並於本院聲明：被告應給付原告144,950元，及自109
    年11月5日起至清償日止，按週年利率百分之5計算之利息。
二、被告則以：原告主張與事實不符。原告本身有精神上憂鬱及
    躁鬱症，後來自行停藥甚至未定期回診，導致情緒變得很偏
    激，被告與其長期相處不融洽，因此選擇好聚好散，但原告
    不同意，並要求被告要賠償原告金項鍊遺失之損害100,000
    元及修車的一半費用44,950元，但該2筆費用均非被告所為
    ，因此被告並未答應其請求。惟原告卻跟到被告家中，用滅
    火器破壞大門，被告念在過往情分上，息事寧人，不予提告
    追究，然原告並不因此善罷甘休，三天兩頭打電話到被告上
    班公司鬧，揚言要讓被告無法待下去，後來更以自殺的偏激
    行為，逼迫被告答應給付上開2筆款項，被告迫於無奈，為
    安撫當時原告不穩的情緒，及避免原告再度輕生，才不得依
    照原告口述的內容打在LINE上回傳給原告，原告才停止上開
    瘋狂行為，豈知原告後來竟提起本件訴訟等語。並於本院聲
    明：原告之訴駁回。
三、原告主張之前開事實，業據其提出所述相符之LINE對話截圖
    、車輛維修單等件為證，被告雖以前詞置辯，惟均未提出任
    何事證以明其說，則被告前開抗辯，即無可採，堪信原告前
    開主張為真實。
四、給付有確定期限者，債務人自期限屆滿時起，負遲延責任。
    給付無確定期限者，債務人於債權人得請求給付時，經其催
    告而未為給付，自受催告時起，負遲延責任。其經債權人起
    訴而送達訴狀，或依督促程序送達支付命令，或為其他相類
    之行為者，與催告有同一之效力；次按遲延之債務，以支付
    金錢為標的者，債權人得請求依法定利率計算之遲延利息，
    民法第229條第1、2項、第233條第1項定有明文。被告於LIN
    E訊息向原告表示將於109年11月5日給付原告100,000元，依
    前開說明被告應自109年11月6日起負遲延責任；另請求修車
    費用未定期限，依前開規定應自支付命令送達日即110年4月
    8日起負遲延責任，則原告請求逾前開日起算遲延利息，即
    屬無據。
五、綜上所陳，原告依兩造之協議，請求被告賠償損害100,000
    元及修車費44,950元共計144,950元，及其中100,000元自10
    9年11月6日起，另44,950元自110年4月8日起，均至清償日
    止，按週年利率百分之5計算之利息，為有理由，應予准許
    。逾此部分請求，為無理由，應予駁回。又本件係依民事訴
    訟法第427條第1項適用簡易訴訟程序所為被告部分敗訴之判
    決，就原告勝訴部分併依職權宣告假執行。
據上論結，本件原告之訴為一部有理由、一部無理由，依民事訴
訟法第436條第2項、第389條第1項第3款、第79條，判決如主文
。
中　　華　　民　　國　　110 　年　　8 　　月　　31　　日
                  新竹簡易庭    法  官  邱玉汝
以上正本係照原本作成。
如對本判決上訴，須於判決送達後20日內向本院提出上訴狀；如
委任律師提起上訴者，應一併繳納上訴審裁判費。
中　　華　　民　　國　　110 　年　　8 　　月　　31　　日
                                 書記官 陳筱筑